【裁判字號】    90,訴,224
【裁判日期】    900726
【裁判案由】    毒品危害防制條例
【裁判全文】
台灣士林地方法院刑事判決                            九十年度訴字第二二四號
    公  訴  人  臺灣士林地方法院檢察署檢察官
    被      告  甲○○
右列被告因違反毒品危害防制條例案件，茲經檢察官提起公訴（九十年度毒偵字第六
四號），本院判決如左：
   主  文
甲○○連續施用第一級毒品，處有期徒刑玖月，海洛因貳包（共驗餘淨重壹點柒參公
克）、摻有海洛因之香煙壹支（量微無法析取分離）、分裝棒參支、分裝袋參拾個、
電子秤壹台、葡萄糖壹包均沒收，海洛因貳包（共驗餘淨重壹點柒參公克）、摻有海
洛因之香煙壹支（量微無法析取分離）併銷燬之，又施用第二級毒品，處有期徒刑伍
月，應執行有期徒刑壹年，海洛因貳包（共驗餘淨重壹點柒參公克）、摻有海洛因之
香煙壹支（量微無法析取分離）、分裝棒參支、分裝袋參拾個、電子秤壹台、葡萄糖
壹包均沒收，海洛因貳包（共驗餘淨重壹點柒參公克）、摻有海洛因之香煙壹支（量
微無法析取分離）併銷燬之。
    事  實
 一、甲○○前因施用毒品案件，經本院以八十八年度毒聲字第一六二０號裁定送觀
     察、勒戒後，認無繼續施用毒品之傾向，經臺灣士林地方法院檢察署檢察官於
     民國八十八年八月三十一日以八十八年度毒偵緝字第六號不起訴處分確定。惟
     查甲○○又有下列施用毒品之行為：（一）、基於概括犯意自八十九年八、九
     月間起至同年十二月二十二日晚間八、九時止，在台北市雙連捷運站旁公園或
     桃園等處多次施用第一級毒品海洛因。（二）、於八十九年十二月二十四日凌
     晨四時許以前九十六小時內某時間，在不詳地點，施用第二級毒品安非他命一
     次。嗣為警於八十九年十二月二十三日晚間十時許在台北市大同區○○○路二
     十五巷四十二號前查獲，並當場扣得其所有第一級毒品海洛因貳包（共驗餘淨
     重壹點柒參公克）、摻有海洛因之香煙壹支（量微無法析取分離）、供施用毒
     品海洛因所用分裝棒壹支（另查獲其拾獲黃正陽名義而加以變造之國民身份證
     一張、汽車駕駛執照一張、其所偽造黃正陽名義之租賃契約書一份，此部分侵
     占、偽造文書行為，另案由公訴人處理），甲○○復於同年月二十四日五時三
     十分許，帶同員警至其所賃居之桃園縣桃園市○○○街二０三號一樓住處，查
     獲其所有供施用毒品海洛因分裝袋參拾個、分裝棒貳支、電子秤壹台、葡萄糖
     壹包（摻加毒品海洛因之用），經依本院以九十年度毒聲字第四七Ｏ號裁定送
     臺灣士林看守所附設勒戒所觀察、勒戒後，有繼續施用毒品傾向。再為本院以
     九十年毒聲字第七四一號裁定令入戒治處所，施以強制戒治。
二、案經臺北市政府警察局刑事警察大隊分局移請台灣地方法院檢察署檢察官偵查起
    訴。
    理  由
一、右開事實，業經被告甲○○分別於警訊、偵審中自白不諱，且有第一級毒品海洛
    因貳包（共驗餘淨重壹點柒參公克）、摻有海洛因之香煙壹支（量微無法析取分
    離）、供施用毒品海洛因所用分裝棒參支、分裝袋參拾個、電子秤壹台、葡萄糖
    壹包等扣案可資佐證，並有台北市立療養院、憲司令部刑事鑑識中心出具之尿液
    檢驗報告、法務部調查局出具之毒品海洛因鑑定通知書附卷可稽，又被告前因施
    用毒品案件，經本院以八十八年度毒聲字第一六二０號裁定送觀察、勒戒後，認
    無繼續施用毒品之傾向，經臺灣士林地方法院檢察署檢察官於民國八十八年八月
    三十一日以八十八年度毒偵緝字第六號不起訴處分確定，有不起訴處分書在卷足
    憑。其於五年後再犯毒品危害防制條例第十條之罪，經裁定送觀察勒戒，認有繼
    續施用毒品傾向，有本院九十年度毒聲字第四七Ｏ號裁定書、及臺灣士林看守所
    附設勒戒所九十年五月四日（90）士所戒字第一八Ｏ一號函送之證明書一份、臺
    灣高等法院被告全國前案記錄表附卷可參，被告罪證明確，應予依法論科。
二、按施用毒品經觀察勒戒後，無繼續施用毒品傾向者，檢察官為不起訴處分後，五
    年內再施用毒品，經觀察勒戒，認有繼續施用毒品傾向或三犯以上者，應進入訴
    訟程序審理，毒品危害防制條例第二十條第三項定有明文，本件被告甲○○前因
    施用毒品案件，經本院以八十八年度毒聲字第一六二０號裁定送觀察、勒戒後，
    認無繼續施用毒品之傾向，經臺灣士林地方法院檢察署檢察官於民國八十八年八
    月三十一日以八十八年度毒偵緝字第六號不起訴處分確定已如前述，本次被告再
    度施用毒品海洛因為二犯，經本院裁定觀察勒戒後認有繼續施用毒品之傾向，並
    經本院裁定強制戒治，有本院上開裁定書及臺灣士林看守所附設勒戒處所有無繼
    續施用毒品傾向證明書一紙在卷可憑，是被告所為符合上開規定，合予敘明。核
    被告所為，係犯毒品危害防制條例第十條第一項、第二項之罪。其施用毒品海洛
    因行為時間密接、犯罪構成要件相同，顯係基於概括犯意為之，應依連續犯規定
    論處，並加重其刑。其施用毒品前持有毒品之低度行為，各應為施用之高度行為
    所吸收，均不另論罪，所犯上開施用第一級、第二級毒品罪，犯罪各別，罪名不
    同，應分論併罰，爰審酌被告素行，已有多次施用毒品前科經論罪科刑，且曾經
    觀察勒戒後認無繼續施用之傾向為不起訴處分確定後，再次施用毒品，足見其悔
    意不深，然審酌其犯罪之動機、目的、手段，犯後坦承犯行態度尚稱良好等一切
    情狀，各量處如主文所示之刑，並酌定應執之刑。
三、扣案第一級毒品海洛因貳包（共驗餘淨重壹點柒參公克）、摻有海洛因之香煙壹
    支（量微無法析取分離），係查獲之毒品，應依毒品危害防制條例第十八條第一
    項前段規定諭知沒收銷燬之，另分裝棒參支、分裝袋參拾個、電子秤壹台、葡萄
    糖壹包等，均係被告所有供施用毒品海洛因所用之物，業據被告自承屬實，均併
    予宣告沒收，附此敘明。
據上論斷，應依刑事訴訟法第二百九十九條第一項前段、毒品危害防制條例第十條第
一項、第二項、第十八條第一項前段、刑法第十一條前段、第五十六條、第五十一條
第五款、第三十八條第一項第二款判決如主文。
本案經檢察官張嘉芬到庭執行職務。
中    華    民    國     九十    年       七      月       二十六       日
                                     台灣士林地方法院刑事第一庭
                                         法  官
如不服本判決，應於送達後十日內，向本院提出上訴狀。


司法院資訊處製作；財團法人民間司法改革基金會備份。
